臺灣橋頭地方法院刑事附帶民事訴訟判決　
109年度附民字第72號
原      告  施志雄
被      告  羅建軍
            陳宥余
            黃玟珵
            李俊義
上列被告因本院109年度訴字第110號詐欺等案件，經原告提起附
帶民事訴訟，請求損害賠償，本院判決如下：
    主  文
原告之訴及假執行之聲請均駁回。
    事實及理由
一、原告主張：聲明及陳述均如附件刑事附帶民事起訴狀所載。
二、被告羅建軍、陳宥余、黃玟珵、李俊義未為任何聲明或陳述
    ，亦未提出任何書狀。
三、按因犯罪而受損害之人，於刑事訴訟程序得附帶提起民事訴
    訟，對於被告及依民法負賠償責任之人，請求回復其損害，
    此為刑事訴訟法第487條第1項所明定。另刑事訴訟諭知無罪
    、免訴、不受理之判決者，應以判決駁回原告所提附帶民事
    訴訟。但經原告聲請時，應將附帶民事訟訴移送管轄法院之
    民事庭，刑事訴訟法第503 條第1 項定有明文。本件被告羅
    建軍、陳宥余、黃玟珵被訴涉犯加重詐欺罪等犯罪事實，業
    經本院以109年度訴字第110號判決被告3人無罪、免訴在案
    ，自應以判決將原告對被告羅建軍、陳宥余、黃玟珵提起之
    附帶民事訴訟駁回。
四、次按法院認為原告之訴不合法者，應以判決駁回之，刑事訴
    訟法第502 條第1 項復有明文。又刑事訴訟法第487條第1項
    所定附帶民事訴訟之對象，除刑事被告外，固兼及於依民法
    負損害賠償責任之人，惟附帶民事訴訟之原告所主張之共同
    加害人，必以在刑事訴訟程序中經認定係共同侵權行為之人
    ，始得謂為依民法負賠償責任之人，否則對之提起附帶民事
    訴訟，即難謂為合法（最高法院99年度台抗字第480號裁定
    意旨參照）。查被告李俊義固因涉犯加重詐欺取財罪等罪名
    ，經檢察官以108年度偵字第7627號、108年度偵字第12879
    號、108年度偵緝字第411號、108年度偵緝字第412號等案件
    提起公訴，然被告李俊義就原告遭詐騙之事實，並未經檢察
    官認定係屬共犯，而未據起訴，被告李俊義復未經刑事訴訟
    程序中認定為原告被害部分之共犯，顯非依民法負賠償責任
    之人，是原告對被告李俊義提起刑事附帶民事訴訟，即難謂
    合法，揆諸前揭說明，原告對被告李俊義所提附帶民事訴訟
    自應予駁回。
五、此外，本案原告復未聲請將本件刑事附帶民事訴訟移送本院
    民事庭審理。綜上所述，自應以判決將原告提起之附帶民事
    訴訟駁回，又原告之訴既經駁回，其假執行之聲請亦失所附
    麗，應併予駁回。
據上論結，應依刑事訴訟法第502 條第1 項、第503 條第1 項前
段，判決如主文。
中　　華　　民　　國　　111 　年　　12 　　月　　9　　日
                  刑事第一庭    法　官　楊智守
　　　　　　　　　              法  官  簡祥紋
　　　　　　　　　              法  官  陳狄建
以上正本證明與原本無異。
如不服本判決應於收受本判決後20日內向本院提出上訴書狀，並
應敘述具體理由，如未敘述上訴理由者，應於上訴期間屆滿後20
日內補提理由書狀於本院（均須按他造當事人之人數附繕本）「
切勿逕送上級法院」。
本判決非對於刑事訴訟之判決有上訴時不得上訴。
中　　華　　民　　國　　111 　年　　12　　月　　9 　　日
　　　　　　　　　　　　　　　　書記官   吳雅琪